【裁判字號】    99,上訴,1922
【裁判日期】    990914
【裁判案由】    妨害風化
【裁判全文】
臺灣高等法院刑事判決                99年度上訴字第1922號
上  訴  人
即  被  告  甲○○
選任辯護人  乙○○律師
上列上訴人因妨害風化案件，不服臺灣板橋地方法院99年度訴字
第74號，中華民國99年 4月12日第一審判決（起訴案號：臺灣板
橋地方法院檢察署99年度偵字第 23091號），提起上訴，本院判
決如下：
    主  文
上訴駁回。
    事  實
一、甲○○前於民國95年間，因妨害風化案件，經原審於96年10
    月14日以96年度簡字5134號判決，判處有期徒刑 4月，減為
    有期徒刑2月確定，如易科罰金，以新臺幣（下同）1,000元
    折算 1日。97年5月9日易科罰金執行完畢；復因犯同種類之
    妨害風化案件，經原審於98年 7月13日以98年度簡字第4416
    號判決，判處有期徒刑 4月，如易科罰金，以1,000元折算1
    日，98年 8月14日經易科罰金執行完畢（於本案均構成累犯
    ）。
二、詎甲○○於前所犯 2次為同種類犯行之妨害風化案件經判決
    確定，並執行完畢後，仍未見悔悟，心存僥倖得以易科罰金
    ，竟與真實姓名年籍不詳之應召站成員間，共同基於意圖使
    女子與他人為性交而媒介以營利之犯意聯絡，分由甲○○擔
    任載送女子前往從事性交易場所俗稱「馬伕」之司機，應召
    站成員，則以電話：0000-000-000號行動電話簡訊招徠不特
    定男客，議妥性交易價格、地點，復由應召站成員以00-000
    0-0000號室內電話、0000-000-000號手提電話聯絡劉施羽（
    涉犯社會秩序維護法部分，另由移送機關移送該管機關裁處
    ，下同）及甲○○，告知性交易之時間、價格及地點後；即
    由甲○○駕駛車牌號碼：4310-VJ號之自用小客車，搭載劉
    施羽至臺北縣、市地區各不詳旅館、飯店，與不特定男客從
    事性交易。嗣男客吳宗翰經不詳姓名年籍之應召站成員，以
    電話：0000-000-000號手提電話簡訊傳遞性交易訊息，於98
    年8月21日晚上7時許，議妥同日晚上8時許之性交易時間，
    及4,000元之性交易價格及至臺北縣三重市○○○街90號湯
    城汽車旅館之性交易地點後，由應召站成員聯絡劉施羽及甲
    ○○，告以前開約定之性交易價格及地點，由甲○○駕駛前
    開自用小客車，搭載劉施羽至上開汽車旅館224號房與男客
    吳宗翰從事性交易1次，甲○○則將車輛駛出至汽車旅館出
    口處附近停留等候，為警循線於同日晚上9時20分許，在臺
    北縣三重市○○○街5號前查獲，並扣得如原判決附表所示
    之物，因悉上情。
三、案經臺北縣政府警察局三重分局移由臺灣板橋地方法院檢察
    署檢察官偵查起訴。
    理  由
一、程序方面：按被告以外之人於審判外之陳述，雖不符刑事訴
    訟法第159條之1至第159條之4之規定，而經當事人於審判程
    序同意作為證據，法院審酌該言詞陳述或書面陳述作成時之
    情況，認為適當者，亦得為證據；當事人、代理人或辯護人
    於法院調查證據時，知有第159條第1項不得為證據之情形，
    而未於言詞辯論終結前聲明異議者，視為有前項之同意，刑
    事訴訟法第159條之5定有明文。本件所引如下各項證據，固
    有部分屬傳聞證據，然公訴人、被告於本院調查證據時，迄
    至言詞辯論終結前，均未聲明異議，本院審酌各該證據作成
    時之狀況，並無違法取證或不宜作為證據者，依上說明，均
    有證據能力，合先敘明。
二、訊據被告甲○○矢口否認有何公訴所指如上犯行，於原審陳
    稱略以：否認檢察官起訴之犯罪事實；那天吃飯有一個外號
    叫「老虎」的朋友，向車主借車要辦事情，沒多久他打電話
    回來跟車主說，車子放在我去牽車的地方，我要去牽車的時
    候就被抓了，0000-000-000的電話，我在吃飯有看到那是老
    虎拿的電話，0000-000-000的電話我不知道，0000-000-000
    的電話我也不曉得，0000-000-000我也不知道，我跟老虎是
    幾面之緣的朋友，喝酒的時候才會碰到，因為車主喝了一點
    酒，不敢去牽，車主外號叫「逸修」，車主為何不隔天自己
    去牽車我也不曉得，4310-VJ 的車是我被抓時開的車；邱基
    祥是朋友介紹的律師，因為我在臺北市○○路修車廠的朋友
    陳志中跟他很熟，所以邱基祥當我的具保人；雷友義我不認
    識，曹志平我也不認識，梁淑惠、王建昌我都不認識，姚安
    民我也不認識，0000-000-000的電話我沒有印象；我是牽車
    時被抓，而不是當場被抓云云（見原審99年 1月25日準備程
    序筆錄）；復辯稱：手機不是在我身上查獲，是在車上，車
    主有借車給別人出去，別人放在那裡的，我去的時候就有手
    機，車主叫我去牽車的，我們是在一個地方吃飯，他把車子
    借給別人；請查我只是去牽車而已，請車主來證明我們當時
    有在一起吃飯；車主易永瀚年籍資料地址我不曉得，可以證
    明當天我們有在一起吃飯云云（見原審卷99年 3月22日審理
    筆錄）。
三、認定犯罪事實所憑之證據暨得心證之理由，經查：
  (一)證人吳宗翰係經由不詳姓名年籍之應召站成員以簡訊聯絡媒
    介從事性交易，並於上揭時、地與劉施羽進行性交易之事實
    ，業據其於偵查中證述明確（見98年 8月21日警詢筆錄、同
    年9月28日偵查筆錄）；又於98年 8月21日晚上8時許，甲○
    ○開車載送劉施羽至汽車旅館從事性交易，事後並不斷打電
    話詢問「小姐是否出來了」、「小姐怎麼都聯絡不上，是否
    有臨檢」等情，迭經證人丙○○（即湯城汽車旅館之櫃臺人
    員）於警詢（見98年8月22日警詢筆錄）、偵訊（見98年9月
    28日偵查筆錄）及本院審理時證述明確（見本院99年 8月31
    日審判程序筆錄第2至7頁）在卷。
  (二)又查獲性交易小姐劉施羽後，甲○○不斷打電話詢問小姐下
    落，並要求丙○○通知劉施羽，要劉施羽走往重新路 5段的
    方向走，走至「鮮天下」門口（按該店位於中興北街與重新
    路五段之交岔路口附近），甲○○在「鮮天下」門口等候之
    情，以及由監視錄影器畫面，雖因拍攝角度關係無法拍到車
    號，但從車型及顏色判斷，與甲○○所駕駛車輛為同一部車
    等之全情，業據證人即緝獲本案被告之臺北縣政府警察局三
    重分局二重派出所警員廖武輝、王麒富於偵查中證述綦詳（
    見偵查卷第89頁至90頁98年11月25日偵查筆錄）。
  (三)再者，不詳年籍姓名之應召站成員使用00-0000-0000號室內
    電話、0000-000-000號手提電話聯絡劉偉城及劉施羽，告知
    性交易時間、價格及地點，並要甲○○載送劉施羽到約定地
    點從事性交易之情，同有扣案被告甲○○與劉施羽使用手提
    電話（含SIM卡）共3支，以及上開電話之共同通聯紀錄翻拍
    照片共10張可證。此外，被告甲○○載送劉施羽至上開地點
    從事性交易之情，有查獲甲○○之現場照片 2張、性交易所
    得4,000元、現場查獲之保險套包裝袋1個等，均足為佐證。
  (四)又證人丙○○於本院審理時，到庭證稱：「（辯護人問：你
    有無叫打電話來的人去何處等那位 224房的小姐？）那時警
    察也問我有開車載小姐的人在裡，警察也問我有沒有人開車
    載小姐到旅館，我說有，因為那時警察調錄影帶看不到車號
    ，所以我就跟打電話詢問小姐的人說，要不然你在我們店附
    近的四海遊龍（中興北街、重新路五段交界）等，我再跟小
    姐說，那時候，小姐在我們餐廳，我有跟小姐說。」（見本
    院99年 8月31日審判程序筆錄）。又參諸卷附之電子地圖所
    示，被告遭查獲之地點即臺北縣三重市○○○街 5號，即位
    於中興北街與重新路五段之交岔路口附近，與上開四海遊龍
    及爭天下中興店（位於臺北縣三重市○○路○段 589號）均
    位於中興北街及重新路五段交界處附近，堪認被告即係和證
    人丙○○連絡後，依丙○○之告知，在上開路口等候載送小
    姐之人無誤。
  (五)據上，被告前於偵查中先以：伊係開車到那邊找朋友，嗣又
    辯稱是幫酒醉的朋友到那邊牽車云云，對照其於原審所陳足
    可認為被告供詞反覆，飾詞狡卸，顯不可採；是其於原審如
    上辯解，顯屬飾卸之詞，為不足採。並說明被告另於原審聲
    請傳喚證人易永瀚一節，經原審審認後，因認本案事證積極
    明確認定如上，然因證人易永瀚就本件被告犯行，並非現場
    目擊證人，並無證人適格，且當天一起吃飯，並無從為被告
    並無本件之犯行之明證，難認得為其有利之認定，無傳喚必
    要等語。
  (六)綜上各項事證綜合判斷，足認被告上開辯詞，應係被告事後
    卸責之飾詞，均委難採信。是本案事證明確，被告上述妨害
    風化犯行，足以認定，應予依法論科。
四、論罪科刑：
（一）核被告甲○○所為，係犯刑法第231條第1項前段之意圖使
      女子與他人為性交行為而媒介以營利罪；再被告有如事實
      欄所述同種類犯行之前案，並均經執行完畢，有原審於99
      年 3月22日言詞辯論終結日查悉之臺灣高等法院被告甲○
      ○前案紀錄表在卷可稽，是其於有期徒刑執行完畢後之5
      年以內，再故意犯本件有期徒刑以上之罪，為累犯，應依
      刑法第47條第1項規定加重其刑。而被告與真實姓名年籍
      不詳之成年人就上開犯行間，有犯意聯絡及行為分擔，為
      共同正犯。另按刑事法若干本質上具有反覆、延續實行特
      徵之行為，因立法時既予特別歸類，定為犯罪構成要件之
      行為要素，故行為人基於概括之犯意，在密切接近之一定
      時、地持續實行之複次行為，倘依社會通念，於客觀上認
      為符合一個反覆、延續性之行為觀念者，於刑法評價上，
      即應僅成立一罪，俾免有重複評價、刑度超過罪責與不法
      內涵之疑慮；學理上所稱「集合犯」之職業性、營業性或
      收集性等具有重複特質之犯罪均屬之，例如經營、從事業
      務、收集、販賣、製造、散布等行為概念者是；本件被告
      受僱於應召站，負責載送女子至旅館與男客為性交易，而
      共同媒介女子與他人為性交行為而營利，其行為具有反覆
      實施之特性，屬集合犯之包括一罪。
（二）原審審酌被告前有二次同種類犯行，並經執行完畢，竟仍
      未見悔悟，不思以正道取財，反藉媒介女子與他人為性交
      易之方式用以牟利，嚴重影響社會善良風氣迫使道德沉淪
      ，惟其分工角色依證據顯示，僅係受僱於應召站擔任載送
      女子從事性交易之馬伕工作，犯罪後自警詢伊始【另按：
      偵查中之辯護人邱○○律師為其本案保證金之具保人，附
      此敘明】，首先連最基本之個人基礎年籍資料均保持沉默
      ，復於警、偵訊暨原審審判中均仍持續否認犯罪，及其品
      行、犯罪動機、目的、手段、生活狀況、智識程度為高職
      畢業、犯罪所生損害等一切情狀，量處被告有期徒刑 1年
      。並說明扣案之物品不予沒收之理由。核其認事用法，尚
      無違誤，量刑亦稱妥適，並未逾越法定刑度。
五、被告上訴猶執陳詞，否認犯罪，並指摘原審未詰問證人丙○
    ○、亦未調閱監視錄影帶及未調查00-0000-0000號室內電話
    及0000000000號行動電話之機主為何人，顯有應調查事項，
    未予調查之違法云云。惟查，證人丙○○業經本院審理時，
    經傳喚到院並證述綦詳，且依證人丙○○之證詞，足認被告
    係依丙○○指示，至四海遊龍附近即三重市○○○街與重新
    路五段交岔路口附近等候，欲搭載劉施羽之人，已如前述。
    至被告另指摘原審未調查監視錄影帶及未調查室內電話00-0
    000-0000號及0000000000號行動電話之機主為何人部分，因
    據當時承辦本案之員警廖武輝於偵查中證稱，當時我們有向
    旅館調監視器之錄影帶，因為拍攝角度關係，無法拍到車號
    ，所以我們就直接請櫃臺小姐丙○○直接指認（見偵查卷第
    90頁）等語，是本件當時承辦之員警既未查扣該旅館之監視
    錄影帶，而旅館之監視錄帶又大多重覆使用，有一定之保存
    期限，本案於99年1月8日繫屬原審法院時，距離查獲之日98
    年8月21日，已相隔4月有餘，顯已超過一般保存之期限，而
    無從調閱，況本件被告於原審準備程序期日亦未向原審聲請
    調查上述室內電話、行動電話之申租人為何人，且未聲請法
    院向旅館調取該日之監視錄帶，難認有何所指應調查事項，
    未予調查之情形。又本院經分別向中華電信股份有限公司臺
    灣北區電信分公司基隆營運處、臺灣大哥大電訊業者查詢後
    ，上開室內電話00-0000-0000號之裝機地址為：臺北縣汐止
    市○○○路○段100 號22樓，申租人為中華國際通訊網路股
    份有限公司，而門號 0000000000 號行動電話之申租人則為
    TARINI，前者之申租人為網路電話業者，而後者應係俗稱之
    外勞卡，雖無法查知真正使用之人是否為應召站之人，惟有
    扣案被告甲○○與劉施羽使用手提電話（含SIM卡）共3支，
    以及上開電話之共同通聯紀錄翻拍照片10幀在卷可證，再參
    以從事類似妨害風化之應召業者，為免遭警查緝，大多使用
    人頭申請之行動電話門號，或因網路電話難以追蹤鎖定之特
    性，而持用人頭或俗稱外勞卡，或以網路電話聯繫約定性交
    易相關時間、價格及地點，是原審因而認定上開室內電話、
    行動電話之使用人應為應召站之成員，尚不悖於一般事理之
    常，並不影響本案事實之認定，亦於判決主旨無生影響，尚
    難認有何所指應調查事項，未予調查之情形。被告上訴所指
    顯係就原審適法之職權行使，任加指摘，自無理由，應予駁
    回。
據上論斷，應依刑事訴訟法第368條，判決如主文。
本案經檢察官李良忠到庭執行職務。
中    華    民    國    99    年     9    月    14    日
                  刑事第七庭  審判長法  官  宋明蒼
                                    法  官  楊智勝
                                    法  官  游紅桃
以上正本證明與原本無異。
如不服本判決，應於收受送達後10日內向本院提出上訴書狀，其
未敘述上訴之理由者並得於提起上訴後10日內向本院補提理由書
（均須按他造當事人之人數附繕本）「切勿逕送上級法院」。
                                    書記官  戴伯勳
中    華    民    國    99    年    9     月    14    日
附表：
一、甲○○、劉施羽使用之行動電話3 支（電話號碼分別為0000
    -000-000、0000-000-000及0000-000-000號）
二、保險套包裝袋1 個。
三、新臺幣4,000 元。
附錄論罪科刑法條：
中華民國刑法第231條第1項（圖利使人為性交或猥褻罪）
意圖使男女與他人為性交或猥褻之行為，而引誘、容留或媒介以
營利者，處5 年以下有期徒刑，得併科10萬元以下罰金。以詐術
犯之者，亦同。

司法院資訊處製作；財團法人民間司法改革基金會備份。
